臺灣高雄地方法院刑事判決　　　　　　 100年度易字第1631號
公　訴　人　臺灣高雄地方法院檢察署檢察官
被　　　告　葉建彰
上列被告因竊盜案件，經檢察官提起公訴（100年度偵字第6450號
），被告於本院準備程序進行中，就被訴事實為有罪之陳述，經
裁定適用簡式審判程序審理，本院判決如下：
    主  文
葉建彰共同犯竊盜罪，累犯，處有期徒刑肆月，如易科罰金，以
新臺幣壹千元折算壹日。
    事  實
一、葉建彰前於民國95年間，因違反槍砲彈藥刀械管制條例案件
    ，經臺灣臺南地方法院以95年度訴字第866 號判決判處有期
    徒刑1 年6 月，緩刑4 年確定，次於同年因違反毒品危害防
    制條例案件，經同院以95年度訴字第866 號判決判處有期徒
    刑6 月確定，上開違反槍砲彈藥刀械管制條例案件嗣經同院
    以95年度撤緩字第106 號裁定撤銷緩刑、另違反毒品危害防
    制條例案件則經同院以97年度聲減字第328 號裁定減刑為有
    期徒刑3 月，並裁處上開2 罪應執行有期徒刑2 年確定，甫
    於97年11月30日縮刑期滿執行完畢。詎仍不知悔改，竟意圖
    為自己不法之所有，與沈世彬（業經本院100 年度簡字第17
    09號判處有期徒刑4 月確定）共同基於竊盜之犯意，於 100
    年1 月15日凌晨3 時許，由沈世彬駕駛車號4993-GJ 號自小
    客車搭載葉建彰，共同前往高雄市甲仙區○○○路1 號前空
    地（非林地），由葉建彰以自備手推車將前開牛樟木搬運至
    上開自小客車旁，而由沈世彬在小客車內把風之方式，共同
    竊取簡安正所有、置放於該處之牛樟木6 塊（價值約新臺幣
    〈下同〉5 萬元），得手後正擬駕車逃逸時，上開車輛輪胎
    遭簡安正放置於堆放牛樟木四周之陷阱鐵釘刺穿而爆胎，並
    經簡安正發覺後報警，而於同日9 時30分許，在高雄市甲山
    區○○○路鳳天宮（起訴書誤載為皇天宮）前停車場為警查
    獲，始悉上情。
二、案經簡安正（起訴書誤載為簡正安）訴由高雄市警察局旗山
    分局報告臺灣高雄地方法院檢察署檢察官偵查起訴。
    理  由
一、本件被告葉建彰所犯之罪，係死刑、無期徒刑、最輕本刑為
    3 年以上有期徒刑以外之罪，被告於本院準備程序中就被訴
    事實為有罪之陳述，經告知被告簡式審判程式之旨，並聽取
    檢察官及被告之意見後，本院裁定進行簡式審判程式審理，
    合先敘明。
二、訊據被告葉建彰對上開犯罪事實均坦承不諱，並於本院審理
    時自白：伊本來就有想去偷放置在空地上的牛樟木等語（
    100年度易字第1631號卷第19頁）；核與證人簡安正於警詢
    陳稱：葉建彰及沈世彬100年1月15日晚間有竊取伊所有之牛
    樟木，但其等所駕駛之汽車輪胎被伊所設置之陷阱刺穿故無
    法動彈，而為警查獲等語（警卷第19頁），及另案被告沈世
    彬於該案自白：伊與葉建彰有一起開車去偷牛樟木，由葉建
    彰推其自備之手推車下車搬運牛樟木，伊在車上等，但是後
    來要開車走時，發現車輪爆胎等語（本院100年度易字第329
    號卷第9頁反面），均互核相符，復有現場照片、高雄市警
    察局旗山分局扣押物品目錄表（警卷第23頁、第28頁至第32
    頁）在卷可稽，足認被告自白與事實相符，被告竊盜犯行，
    事證明確，犯行堪以認定。
三、查本件被告葉建彰已用小推車將系爭牛樟木搬離簡安正原所
    堆放之處，則該牛樟木實已移入其自己實力支配之下，已甚
    明確，雖嗣因另案被告沈世彬所駕駛之小客車車輪爆胎而未
    能將系爭牛樟木搬離現場，然其等竊盜犯行，自屬既遂無訛
    。核被告葉建彰所為，係犯刑法第320條第1項竊盜罪。被告
    葉建彰與另案被告沈世彬間，有犯意聯絡及行為分擔，為共
    同正犯。又被告葉建彰前有上開犯罪事實欄所載之論罪科刑
    執行情形，有臺灣高等法院被告前案紀錄表附卷可參，其受
    有期徒刑之執行完畢後，5年以內故意再犯本件有期徒刑以
    上之罪，為累犯，應依刑法第47條第1項規定，加重其刑。
    爰審酌被告正值少壯，不思以正途獲取所需，竟任意共同竊
    取他人所有之物品，不僅侵害他人財產權，更危害社會治安
    ，所為並不足取，惟念其犯後於本案審理中尚能坦承犯行、
    加以所竊之牛樟木（共1000公斤價值約5萬元），業經簡安
    正領回，有贓物認領保管單在卷可參（警卷第21頁），暨其
    犯罪手段、目的、品信、國中畢業之智識程度、生活勉持之
    狀況等一切情狀，爰量處有期徒刑4月，並諭知易科罰金之
    折算標準，以資懲儆。至被告葉建彰竊取上開牛樟木所用之
    小推車，雖為其本件竊盜犯行所用之物，惟既未扣案，為免
    執行之不便，爰不予宣告沒收，附此敘明。
據上論斷，應依刑事訴訟法第273 條之1 、第299 條第1 項前段
，刑法第28條、第320 條第1 項、第47條第1 項前段、第41條第
1 項前段，刑法施行法第1 條之1 ，判決如主文。
本案經檢察官賴寶合到庭執行職務。
中    華    民    國  100     年    12    月    6    日
                  刑事第二庭    法  官   陳航代
以上正本證明與原本無異。
如不服本判決應於收受送達後10日內向本院提出上訴書狀，並應
敘述具體理由；如未敘述上訴理由者，應於上訴期間屆滿後20日
內向本院補提理由書（均須按他造當事人之人數附繕本）「切勿
逕送上級法院」。
中    華    民    國   100    年    12    月    6     日
                                 書記官  林慧君
附錄本案論罪科刑法條
中華民國刑法第320 條（普通竊盜罪）
意圖為自己或第三人不法之所有，而竊取他人之動產者，為竊盜
罪，處5  年以下有期徒刑、拘役或 5 百元以下罰金。